【裁判字號】    98,訴,3196
【裁判日期】    981223
【裁判案由】    毒品危害防制條例
【裁判全文】
臺灣板橋地方法院刑事判決              98年度訴字第3196號
公  訴  人  臺灣板橋地方法院檢察署檢察官
被      告  甲○○
                    （另案於臺灣桃園女子監獄執行中）
上列被告因違反毒品危害防制條例案件，經檢察官提起公訴（98
年度毒偵字第5559號），本院依簡式審判程序判決如下：
    主  文
甲○○施用第一級毒品，累犯，處有期徒刑柒月。又施用第二級
毒品，累犯，處有期徒刑伍月；扣案之吸食器壹組、玻璃燈泡壹
顆、提撥器壹支、包裝袋參個均沒收。應執行有期徒刑拾月；扣
案之吸食器壹組、玻璃燈泡壹顆、提撥器壹支、包裝袋參個均沒
收。
    事  實
一、甲○○前因施用毒品案件，經本院以94年度毒聲字第1296號
    裁定送觀察、勒戒後，認有繼續施用毒品之傾向，再經本院
    以95年度毒聲字第44號裁定施以強制戒治，於民國95年9 月
    6 日執行完畢釋放，並由臺灣板橋地方法院檢察署檢察官以
    95年度戒毒偵字第427 號為不起訴處分確定。另因竊盜、恐
    嚇案件，分別經本院以94年度簡上字第518 號判處有期徒刑
    8 月、臺灣桃園地方法院以95年簡字第252 號判處有期徒刑
    6 月確定，上開二案嗣經臺灣桃園地方法院以96年度聲減字
    第929 號裁定各減為有期徒刑4 月、3 月，並定其應執行為
    有期徒刑6 月15日確定，已於96年7 月16日縮刑期滿執行完
    畢。詎甲○○仍不知悔改，於上開強制戒治執行完畢釋放後
    5 年內，基於施用第二級毒品之犯意，於98年7 月28日16時
    許，在其位於臺北縣林口鄉○○路○ 段3 號4 樓住處，以將
    甲基安非他命置入吸食器之玻璃球內燒烤吸聞所生煙氣之方
    法，施用第二級毒品甲基安非他命1 次。另基於施用第一級
    毒品之犯意，於98年7 月30日中午某時，在臺北縣林口鄉○
    ○路某網咖店，以將海洛因摻入香菸內點燃吸用之方法，施
    用第一級毒品海洛因1 次。嗣為警於98年7 月30日13時20分
    許，在臺北縣林口鄉○○路53號前查獲，並扣得甲○○所有
    、供其施用第二級毒品甲基安非他命所用之吸食器1 組、玻
    璃燈泡1 顆、提撥器1 支、包裝袋3 個，經警採集其尿液檢
    體送驗結果，呈鴉片類及安非他命類之陽性反應，始悉上情
    。
二、案經臺北縣政府警察局移送臺灣板橋地方法院檢察署檢察官
    偵查起訴。本院於準備程序進行中，被告就被訴事實為有罪
    之陳述，經告知被告簡式審判程序之旨，並聽取當事人之意
    見後，裁定由受命法官獨任進行簡式審判程序。
    理  由
一、上揭事實，業據被告甲○○於本院審理時坦承不諱，並有吸
    食器1 組、玻璃燈泡1 顆、提撥器1 支、包裝袋3 個等物扣
    案可資佐證，且被告為警查獲後，經警採集其尿液檢體送驗
    結果，呈鴉片類及安非他命類之陽性反應，此有臺北縣政府
    警察局刑事警察大隊毒品案件尿液代碼表、臺灣檢驗科技股
    份有限公司98年8 月14日濫用藥物檢驗報告各1 份附卷可稽
    ，足認被告之任意性自白與事實相符，堪值採信。此外，被
    告前因施用毒品案件，經本院以94年度毒聲字第1296號裁定
    送觀察、勒戒後，認有繼續施用毒品之傾向，再經本院以95
    年度毒聲字第44號裁定施以強制戒治，於95年9 月6 日執行
    完畢釋放，並由臺灣板橋地方法院檢察署檢察官以95年度戒
    毒偵字第427 號為不起訴處分確定等情，有臺灣高等法院被
    告前案紀錄表可憑，其於強制戒治執行完畢釋放後5 年內，
    再犯本案施用毒品罪，應依法訴追處罰。綜上所述，本案事
    證明確，被告犯行堪予認定，應依法論科。
二、查海洛因、甲基安非他命分別係屬毒品危害防制條例所定之
    第一、二級毒品。核被告所為，係犯毒品危害防制條例第10
    條第1 項之施用第一級毒品罪、同條第2 項之施用第二級毒
    品罪。其持有第一級毒品海洛因、第二級毒品甲基安非他命
    之低度行為，各為施用之高度行為所吸收，均不另論罪。所
    犯上開二罪，犯意各別，行為互殊，應予分論併罰。又被告
    曾受如上揭事實欄第一項所示之有期徒刑執行完畢，有臺灣
    高等法院被告前案紀錄表可憑，其於有期徒刑執行完畢後5
    年內，故意再犯本案有期徒刑以上之上開二罪，均為累犯，
    應依刑法第47條第1 項規定加重其刑。爰審酌被告前因施用
    毒品，曾受強制戒治之執行完畢，獲有不起訴處分之寬典，
    仍不思戒除惡習，再次漠視法令而犯本罪，非但戕害健康，
    對於社會風氣、治安亦潛有相當危害，惟念其施用毒品所生
    惡害，實以自戕身心健康為主，對於他人生命、身體、財產
    等法益，尚無重大明顯之實害，兼衡其素行狀況、智識程度
    、犯罪之動機、目的、手段暨於本院審理時坦承犯行、態度
    良好等一切情狀，分別量處如主文所示之刑，並定其應執行
    刑，以示懲儆。扣案之吸食器1 組、玻璃燈泡1 顆、提撥器
    1 支、包裝袋3 個，均係被告所有、供其犯本案施用第二級
    毒品罪所用之物，此據被告供承在卷，爰均依刑法第38條第
    1 項第2 款規定宣告沒收。
據上論斷，應依刑事訴訟法第273 條之1 第1 項、第299 條第1
項前段，毒品危害防制條例第10條第1 項、第2 項，刑法第11條
前段、第47條第1 項、第38條第1 項第2 款、第51條第5 款，判
決如主文。
本案經檢察官黃明絹到庭執行職務。
中    華    民    國    98    年    12    月    23    日
                  刑事第八庭    法  官  朱嘉川
以上正本證明與原本無異。
如不服本判決應於收受送達後10日內向本院提出上訴書狀，並應
敘述具體理由；其未敘述上訴理由者，應於上訴期間屆滿後20日
內向本院補提理由書（均須按他造當事人之人數附繕本）「切勿
逕送上級法院」。
                                書記官  陳聖儒
中    華    民    國    98    年    12    月    23    日
附錄本案論罪科刑法條全文：
毒品危害防制條例第10條
施用第一級毒品者，處6 月以上5 年以下有期徒刑。
施用第二級毒品者，處3 年以下有期徒刑。


司法院資訊處製作；財團法人民間司法改革基金會備份。
